【裁判字號】    98,易,15
【裁判日期】    980617
【裁判案由】    詐欺
【裁判全文】
臺灣花蓮地方法院刑事判決                98年度易字第15號
公  訴  人  臺灣花蓮地方法院檢察署檢察官
被      告  丙○○
被      告  甲○○
上一人之
選任辯護人  吳秋樵律師
上列被告等因詐欺案件，經檢察官提起公訴（96年度偵字第3203
號、第3204號），本院判決如下：
    主  文
丙○○、甲○○共同犯詐欺得利罪，各處有期徒刑壹年，均減為
有期徒刑陸月，如易科罰金，均以銀元佰元即新臺幣玖佰元折
算壹日。
    事  實
一、丙○○（原名徐志龍）曾於民國93年間向乙○○邀約投資尊
    展資產管理公司以收取紅利，乙○○乃於93年10月間投資新
    臺幣（下同）100萬元，自93年11月3日起，迄95年1月9日止
    ，每月領取紅利約2至3萬元（其中有3 期紅利未支付）。丙○○並再慫恿乙○○增加投資金額30萬元以獲取更多紅利，
    乙○○因而同意以其所有坐落花蓮縣鳳林鎮○○段第689 、
    1246、1247地號、水車段第31、32、33、96、97、477 地號
    等9筆土地其中部分土地設定抵押權，以向甲○○借款30 萬
    元作為投資。詎丙○○、甲○○均明知乙○○僅願設定抵押
    借款30萬元，因丙○○需錢孔急，且丙○○另積欠甲○○30
    萬元，已無力清償，丙○○、甲○○竟於94年9月20 日，基
    於意圖為自己不法之利益之共同犯意聯絡，由丙○○向乙○○謊稱：只有借款30萬元，並只有部分土地設定抵押權云云
    ，致乙○○陷於錯誤，而先在借款及設定抵押權之相關文件
    上簽名蓋章後，再交付予丙○○、甲○○。嗣丙○○、甲○○再透過不知情之代書事務所人員丁○○填寫借款金額80萬
    元，並在上開9筆土地上共同設定最高限額96 萬元之抵押權
    ，甲○○獲得乙○○土地之抵押權擔保後，將現金50萬元交
    付予丙○○（起訴書誤載為甲○○），另30萬部元部分則用
    以抵銷丙○○之前積欠甲○○之30萬元債務，致乙○○受有
    土地設定60萬元抵押權之損害（96萬-30萬x1.2=60萬）。嗣
    因乙○○接獲臺灣花蓮地方法院就上開9 筆土地准予拍賣之
    民事裁定後，始知受騙。
二、案經告訴人乙○○訴由臺灣花蓮地方法院檢察署檢察官偵查
    起訴。
    理  由
壹、證據能力部分
一、按被告以外之人於審判外之言詞或書面陳述，除法律有規定
    者外，不得作為證據；被告以外之人於偵查中向檢察官所為
    之陳述，除顯有不可信之情況者外，得為證據；又被告以外
    之人於檢察事務官、司法警察官或司法警察調查中所為之陳
    述，與審判中不符時，其先後之陳述具有較可信之特別情況
    ，且為證明犯罪事實存否所必要者，得為證據；被告以外之
    人於審判外之陳述，雖不符刑事訴訟法第159條之1至第 159
    條之4 之規定，而經當事人於審判程序同意作為證據，法院
    審酌該言詞陳述或書面陳述作成時之情況，認為適當者，亦
    得為證據；當事人、代理人或辯護人於法院調查證據時，知
    有第159條第1項不得為證據之情形，而未於言詞辯論終結前
    聲明異議者，視為有前項之同意，刑事訴訟法第159條第1項
    、第159條之1第2項、第159條之2、第159條之5 分別定有明
    文。查證人即告訴人乙○○、證人即共同被告丙○○、證人
    丁○○於檢察官事務官訊問時所為之陳述，固屬被告以外之
    人於審判外之陳述，均屬傳聞證據；惟被告丙○○、甲○○
    及被告甲○○之選任辯護人均對上揭證人於檢察事務官訊問
    時所為證述之證據能力均表示沒有意見，且於本院言詞辯論
    終結前並未聲明異議，故本院審酌上揭證人言詞陳述作成之
    情況，係基於渠等自由意識所為之陳述，且並無任何不當取
    供之情形，認渠等陳述作成之情況為適當，而認有證據能力
    。
貳、實體部分：
一、訊據被告丙○○、甲○○均矢口否認有何詐欺得利之犯行，
    被告丙○○辯稱：我一開始係向告訴人乙○○說要借款50萬
    元投資，但實際上係向甲○○貸款80萬元，我確實沒有告訴
    乙○○另外貸款的30萬元，我將另外貸款的30萬元用以償還
    我先前欠甲○○的30萬元債務，於乙○○簽立借據及抵押權
    設定契約書時，代書丁○○有與乙○○確認借款金額是80萬
    元云云；而被告甲○○則辯稱：乙○○向我借款80萬元，拿
    9筆土地給我設定最高限額抵押權96萬元，借款80 萬元我是
    拿現金給丙○○，丙○○以其中30萬元還給我償債，且代書
    丁○○亦有與乙○○確認貸款金額為80萬元云云。經查：
  (一)被告丙○○以要求乙○○增加投資尊展資產管理公司為由，
    並告知乙○○拿伊所有之上揭9 筆土地之部分土地，向被告
    甲○○設定抵押借款30萬元，乙○○遂依丙○○要求交付伊
    所有上揭9 筆土地之所有權狀及印鑑證明予被告丙○○，再
    由被告丙○○交付予被告甲○○，嗣被告2 人委託代書丁○○將乙○○所有之上揭土地9筆設定最高限額96 萬元，並向
    甲○○借款80萬元，業據證人即告訴人乙○○於檢察事務官
    訊問時及本院審理時證述綦詳，並有抵押權設定契約書、土
    地登記申請書、他項權利證明書、印鑑證明等件在卷可稽。
  (二)證人乙○○於本院審理時具結證稱：伊係因被告丙○○要求
    伊再增加投資尊展資產管理公司，且被告丙○○告訴伊係借
    款30萬元來投資，被告丙○○才帶伊前往被告甲○○之辦公
    室辦理抵押借款事宜。且因被告丙○○要求伊將所有之土地
    所有權狀9 筆一併交付，但伊並沒有向被告丙○○、甲○○
    或代書表示能貸款多少就貸款多少。伊於前往被告甲○○之
    辦公室辦理借款事宜以前，已事先交付上揭9 筆土地之所有
    權狀予被告丙○○，被告丙○○並向伊表示沒有用到的（指
    未辦理抵押權設定的）土地所有權狀待於設定抵押權後，與
    有用到的土地所有權狀一併歸還，伊並不知道實際上伊所有
    之9筆土地均被設定抵押權96 萬元予被告甲○○乙情，且被
    告丙○○也沒有告訴伊此事。又在被告甲○○辦公室，是被
    告丙○○拿給伊借據及抵押權設定相關文件，並告訴伊哪裏
    要填名字，剩下的再由他們填寫，而在伊簽名時，上揭資料
    上並未記載設定抵押金額及借款金額，伊雖然有老花眼，對
    文件內容的文字看不清楚，但可明顯看到金額欄是空白，均
    未記載；復於伊簽名時，被告2 人都沒有再跟伊說借款金額
    是多少，且於伊簽名時，被告甲○○並不在場，除了伊與被
    告丙○○以外，也沒有其他人在場；伊簽好名字以後，被告
    丙○○叫伊坐在小客廳那邊等，伊就在小客廳等，被告丙○○則表示要把文件拿給被告甲○○，就走進到另外一個辦公
    室，大概有一段時間，被告丙○○、甲○○一起出來，甲○○說資料填好了可以回去，且還向丙○○說「你借30萬元，
    3 個月到期要還我」，丙○○說「好」。伊一直認為只向被
    告甲○○借款30萬元，俟收到法院裁定通知，才向被告丙○○質問，為什麼變成9筆土地全部設定抵押，且借30 萬元變
    成80萬元，被告丙○○向伊表示他跟被告甲○○說好，法院
    若有要查封伊之土地房子時，要先通知他，伊始懷疑是被告
    2 人聯合起來騙伊；況且，被告丙○○並沒有跟伊提及他曾
    跟被告甲○○借過錢乙事等語明確，且與伊於檢察事務官詢
    問時所證述借款經過之情節大致相符。況證人即共同被告丙○○於檢察事務官訊問時業已證稱：我與被告甲○○私下講
    好設定80萬元，因為在本件借款之前，我已向被告甲○○借
    30萬元，無力清償，且甲○○將80萬元借款扣除我向他借的
    30萬元，並將50萬元交付予我。乙○○是瞭解要借30萬元，
    因為我要多借50萬元，所以借據的金額不要乙○○親自填寫
    ，而是被告甲○○要代書填寫80萬元，因為要連我向甲○○
    借的30萬元之債務也一起設定抵押等語綦詳；復證人即共同
    被告丙○○於本院審理時亦具結證稱：乙○○只是要借30萬
    元，是我要用50萬元替她計息，我等於偷借50萬元等語明確
    ，核與乙○○於偵查、本院證述之情節相符。足認被告丙○○係告訴乙○○以部分土地設定抵押權借款30萬元來投資，
    而乙○○亦表示同意以伊所有上揭9 筆土地之部分土地設抵
    押借款30萬元等情甚明。雖證人乙○○於檢察事務官偵查時
    及本院審理時作證就被告丙○○係告知伊用3筆土地或以6筆
    土地設定抵押之前後證述略有不一之情形，然證人乙○○就
    被告丙○○如何告知伊借款之情節、借款金額及辦理抵押借
    款過程之證述均一致且相符，且依證人丙○○證述係告知乙○○要借款30萬元與乙○○之證述借款金額相符，故證人乙○○之證述應可採信。
  (三)雖證人即共同被告丙○○於本院審理時曾改證述：我是跟乙○○說借款50萬元，只有我用來清償甲○○的30萬元部分未
    告知乙○○，我跟被告甲○○說乙○○是要借80萬元云云。
    惟證人丙○○於檢察事務官詢問時既已明確證稱：甲○○知
    道增加的金額是要虛偽設定抵押權等語明確；又證人即共同
    被告丙○○於本院審理時及檢察事務官偵查時均證稱：乙○○是瞭解要借30萬元，但我要給乙○○的是50萬元的利息等
    語綦詳；並於本院審理時經公訴蒞庭檢察官詰問時證稱：【
    （問：你在偵查中說「乙○○沒同意要借到80萬元，但你跟
    甲○○私下講好要設定80萬元，甲○○知道要增加的金額要
    虛偽設定抵押權」，事實是否如此？（提示95年度交查字第
    872號卷第74 頁）是。】等語；且於本院審理時證稱：甲○○評估後土地可以借到80萬元，所以我就跟甲○○說那就借
    80萬元，其中30萬元還甲○○，50萬元部分我處理投資部分
    等語明確；再者，丙○○於本院審理時已明確證述其於偵查
    時證述都係其自己所為之陳述，並無遭人脅迫，與被告甲○○並無任何仇恨過節等語明確（見本院卷第105 頁）。復依
    證人乙○○證述：被告丙○○係跟伊說要借款30萬元，伊於
    前往被告甲○○辦公室辦理抵押借款事宜之前，就已先將土
    地所有權狀交付予被告丙○○，則被告2 人於乙○○前往甲○○辦公室辦理抵押借款事宜前，當可先就乙○○所交付之
    土地權狀為評估可為貸款之額度；又因被告丙○○於乙○○
    向被告甲○○借款以前，已私下向被告甲○○借款30萬元，
    並已無力清償乙情，業據證人即共同被告丙○○於檢察事務
    詢問時證述明確；且證人丙○○於本院審理時證稱：到甲○○辦公辦理借款手續前3天，甲○○就告訴我可以借80 萬元
    ，我是在辦理的前1、2天就告知甲○○要用其中30萬元還他
    等語明確（見本院卷第54頁），而乙○○於本院審理時證述
    ：甲○○、丙○○均未告知伊，丙○○曾向甲○○借款30萬
    元之情事等語明確，則若依被告丙○○所稱係告知被告甲○○，乙○○要借80萬元乙情屬實，則本件借款80萬元既係由
    乙○○向被告甲○○所為之借款，而非被告丙○○向被告甲○○所為借款，為何在乙○○前往辦理抵押借款前，被告丙○○已告知要以其中借款30萬元償還其先前向被告甲○○之
    借款30萬元，被告甲○○即自行從乙○○借款中扣除30萬元
    ，僅交付50萬元借款；而證人丙○○於偵、審中未曾證述曾
    告知被告甲○○乙○○同意30萬元部分抵償其向被告甲○○
    的欠款30萬元乙情，且被告甲○○亦未曾向乙○○為確認或
    告知，顯與常情相違。況且，證人乙○○證稱：被告丙○○
    跟我講好要借30萬元才帶我到代書那邊（指甲○○辦公室）
    ，我們到甲○○的辦公室，這是第一次、也是僅只一次，我
    到甲○○的辦公室，甲○○就用茶招待我們，並問我今天是
    否要來貸款，被告丙○○就拿文件給我簽名，並告訴我在那
    裏要簽名，因為我有老花眼，沒戴眼鏡，內容我雖看不清楚
    ，但有看到金額欄是空白的，我簽名時，甲○○在另外一間
    辦公室，並不在場，待我簽好名字以後，甲○○有走出來說
    資料好了可以了，丙○○說他要回去，甲○○還說「你借的
    30萬元，3個月要還」，且被告甲○○、丙○○都說3個月要
    還等語綦詳；又被告甲○○、丙○○亦自承：乙○○在簽名
    時，被告甲○○不在場，當時甲○○係在另一間辦公室等語
    綦詳；則衡諸一般常情，債務人與債權人於借款前素未謀面
    洽談，亦未曾直接聯繫接觸，當債務人第一次且僅只一次親
    自至債權人之處所要與債權人辦理簽訂抵押借貸契約之相關
    事宜，債權人理應與債務人直接確認要為借款之金額及條件
    ，然被告甲○○於乙○○前來簽立借據、抵押權設定契約時
    ，僅問乙○○是否要來借款，卻未與乙○○確認借款金額及
    抵押權設定之標的、金額等情，即先離開該處，而交由被告
    丙○○將未記載有借款及抵押金額之文件交付並告知乙○○
    需要簽名處要乙○○簽名，待乙○○簽完名後，再由被告丙○○將文件交付予被告甲○○看過後，被告甲○○竟表示資
    料寫好了可以了，顯與一般常情相違。況被告丙○○個人向
    被告甲○○借款並無約定借款期限，業據被告丙○○、甲○○陳述在卷，顯見被告甲○○與被告丙○○業已事先達成謀
    議，利用乙○○對被告丙○○之信任，及有老花眼，再由丙○○交付借據及設定抵押之相關文件予乙○○，並告知乙○○需要簽名處，讓乙○○在該處簽名，達成其二人之計謀，
    於丙○○表示要離開前，再故於乙○○面前向丙○○強調「
    你借的30萬元，3 個月要還」等語甚明。復依證人丙○○前
    揭證述，其帶乙○○前往被告甲○○辦公室辦理貸款事宜前
    ，已和被告甲○○達成合意要以乙○○名義借款80萬元中的
    30萬元清償丙○○之前所欠被告甲○○之30萬元債務，則30
    萬元債務業已得自上揭乙○○借款中抵償，被告甲○○何需
    再於乙○○面前強調所借30萬元，3 個月要還乙事，顯見上
    揭話語，應係被告甲○○為了要再加深讓乙○○相信伊只借
    款30萬元。是證人丙○○於本院證述：被告甲○○並不知道
    乙○○實際是要借30萬元，其係告知甲○○乙○○係要借款
    80萬元，或其係跟乙○○說要借50萬元投資云云，顯與事實
    不符，均不足採信，亦尚難為有利於被告甲○○、丙○○之
    認定。
  (四)證人即代書丁○○於本院審理時，於辯護人主詰問時具結證
    稱：辦理抵押設定當天的時間我忘了，但地點是在富躍房屋
    2 樓，在場的人有1 個身高不高的男生即在庭的被告丙○○
    ，1 個婦人即乙○○，還有被告甲○○，當天有簽借據、本
    票、搬遷切結書、好像有簽買賣契約書，當天有說要設定80
    萬元，甲○○、乙○○、還有個男生告訴我要設定80萬元，
    是不是80萬元，我忘記，但他們都在場，因為時間太久了，
    私人設定案件又太多云云；嗣又證稱：在場的3 人我都有做
    確認，我有唸金額，因為一般私人設定的確認是告訴權利人
    及義務人他們的權利義務關係，並告訴真正設定金額要加 2
    成，我告訴在場的3 人，他們都有同意設定金額，乙○○也
    沒有表示反對，我不知道為何乙○○說她在場沒看到我，我
    是在他們談好以後才叫我到場，我與乙○○見面時間即指處
    理簽約的時間很短，我確定乙○○知道要借多少錢，我有跟
    她說設定金額，也有說借款金額80萬元等語。然經檢察官接
    著詰問證人丁○○時，證人丁○○卻改證稱：「（檢察官問
    ：你這樣跟乙○○說，乙○○如何回答？）我忘記了。」、
    「（檢察官問：乙○○只在借據上簽名，金額不是乙○○寫
    的？）忘記了。」、「（檢察官問：乙○○說你根本沒跟她
    解釋，借據上80萬元是你幫她寫的，有何意見？）也有可能
    。」、「（檢察官問：你能不能確認乙○○到底知不知道她
    要借多少錢？）我確定我有唸給她聽。我忘記了。」等語；
    嗣經審判長訊問證人丁○○時，證人丁○○證稱：「（問：
    當天經過你還記得嗎？）一點點印象。」、「（問：你拿借
    據跟抵押權設定書給乙○○簽名時，金額是否已填上去嗎？
    ）有關抵押權設定書金額尚未填，是我回事務所填，至於借
    據部分拿給乙○○簽名時金額應該已經填了。」、「（問：
    為何丙○○即徐志龍在偵查中說我只是要乙○○簽名蓋章就
    可以了，金額跟其他資料沒有填寫就由我來寫，所以乙○○
    在借據上簽名蓋章時借據上尚未填寫金額及其他資料？）我
    忘記了。我不確定借據上金額是我寫的還是其他人所填寫。
    我也不確定乙○○在借據上簽名蓋章時金額已經填寫完畢」
    、「（問：你當時跟乙○○說要設定抵押權種類？）私人抵
    押）」、「（問：抵押權設定要設定費，當天約定設定費誰
    付？）丙○○即徐志龍。」、「（問：你有沒有告訴乙○○
    說設定費多少？）沒講。」、「（問：為什麼沒講？）我不
    一定每個案件都會說要付的設定費。」、「（問：當天何人
    主動說要付設定費？）丙○○」等語，然證人丁○○於檢察
    事務官詢問時具結證稱：借據、本票上的80萬元是我寫的，
    金額是乙○○不太會寫請我代寫的云云；嗣又改證稱：我有
    看到乙○○，我們見面的時間很短，我是事後被叫去的，我
    只有要乙○○申請印鑑書，並沒有要乙○○做其他的事情云
    云；復又改證稱：「（問：既然你當時有見到乙○○，為何
    不請乙○○自己書寫借據及本票上的金額，而由你自己代為
    書寫金額？）我忘記是何人要我寫的。」、又再改證稱：「
    那是經過乙○○、甲○○確認後才寫的」云云；則證人丁○○上揭證述前後明顯反覆不一，就有關借據金額是何人所填
    寫，及有無與乙○○、甲○○3 人一起確認借款及抵押金額
    之陳述亦前後矛盾，恐有避重就輕，以規避相關民、刑事責
    任之嫌。況證人丙○○於檢察事務官詢問時證稱：是被告甲○○要代書填寫80萬元，要連我向甲○○借的30萬元債務一
    起設定抵押，當時只要乙○○簽名，因為要多借50萬元，怕
    乙○○知道，所以其餘事項交由他們填寫等語明確，且證人
    即告訴人乙○○於偵查及本院審理時亦證稱：簽約當時只有
    我與被告丙○○在場，我簽名時金額尚未填寫，而且從我進
    被告甲○○辦公室辦理貸款到離開之前，並沒有1 個女性代
    書出現過，我也沒有印象有女生出現，我去被告甲○○辦公
    室簽名時，女代書並沒有在場，但在地檢署開庭時，該女代
    書則有出現過等語綦詳（見本院卷第90、第91頁）；又被告
    甲○○亦自承: 「（審判長問：丁○○跟她（指乙○○）處
    理事情時你在場嗎？）他們整個弄好後我才在場，他們在念
    時我不在場，但丙○○有在場」等語，均與證人丁○○之證
    述簽約當時被告2 人及乙○○均在場確認明顯不符，顯見於
    乙○○簽借據及抵押權設定書當天，證人丁○○並未曾與乙○○確認借款金額，而係事後聽從被告甲○○、丙○○之指
    示為辦理抵押權設定，若當時被告2 人、乙○○、證人丁○○均有在場，且證人丁○○有與被告甲○○、乙○○一起就
    設定抵押權金額及借款金額為確認，為何渠等4 人之證述情
    節有如此明顯差異及不一致之情形存在？是證人丁○○之證
    述尚難採為有利於被告2人之認定。
  (五)依前所述，乙○○僅同意以土地設定抵押向被告甲○○借款
    30萬元，然被告2人竟以乙○○所有之9筆土地設定抵押權96
    萬元，向被告甲○○借款80萬元，且依證人即代書丁○○於
    本院審理時時證述：一般借款設定抵押，係以真正借款金額
    加2成設定抵押，本件因此才會設定抵押權96 萬元等語綦詳
    ，則本案乙○○原係要借款30萬元，被告2 人卻共謀而借款
    80萬元並將乙○○上揭9筆土地設定抵押權96 萬元予被告甲○○，致乙○○受有土地設定60萬元抵押權之損失（96萬-3
    0萬x1.2=60萬元）甚明。
  (六)綜上所述，被告2 人所辯，均顯不足採信。本案事證明確，
    被告2人犯行堪以認定。
二、查被告行為後，刑法部分條文業於94年1月7日修正通過，於
    94年2月2日公布，於95年7月1日施行。按行為後法律有變更
    者，適用行為時之法律，但行為後之法律有利於行為人者，
    適用最有利於行為人之法律，現行刑法第2條第1項定有明文
    。此條規定乃與刑法第1 條罪刑法定主義契合，而貫徹法律
    禁止溯及既往原則，係規範行為後法律變更所生新舊法律比
    較適用之準據法，是刑法第2條本身雖經修正，但刑法第2條
    既屬適用法律之準據法，本身尚無比較新舊法之問題，應一
    律適用裁判時之現行刑法第2 條規定以決定適用之刑罰法律
    ，先予辨明。又以本次刑法修正之比較新舊法，應就罪刑有
    關之共犯、未遂犯、想像競合犯、牽連犯、連續犯、結合犯
    ，以及累犯加重、自首減輕暨其他法定加減原因（如身份加
    減）與加減例等一切情形，綜其全部罪刑之結果而為比較，
    最高法院95年5月23日著有95年度第8次刑庭會議決議可資參
    照。經查：
  (一)修正前刑法第28條規定：「二人以上共同實施犯罪之行為者
    ，皆為正犯」，而修正後該條則將「實施」修正為「實行」
    ，以排除陰謀共同正犯及預備共同正犯，被告2 人於修法前
    後均構成共同正犯，修正後刑法並無較有利於被告2人。
  (二)修正前刑法第33條第5款規定：「罰金：1元以上。」修正後
    該款規定「罰金：新臺幣1000元以上」，是比較新舊法結果
    ，以舊法較有利於被告2人。
  (三)經綜合比較結果，新法並未較有利於被告2 人，故應用修正
    前刑法之相關規定。
  (四)又被告等人行為後，行為時易科罰金之折算標準，依修正前
    刑法第41條、廢止前罰金罰鍰提高標準條例第2 條及現行法
    規所定貨幣單位折算新臺幣條例第2 條之結果，最高得以銀
    元300元即新臺幣900元折算1日，而依修正後之刑法第41 條
    ，則係以新臺幣1千元、2千元或3千元折算1日，經比較結果
    ，自以舊法有利於被告2 人，應適用舊法諭知易科罰金之折
    算標準。
三、核被告2人所為，均係犯刑法第339條第2 項詐欺得利罪。被
    告2 人就上開犯行有犯意聯絡及行為分擔，應論以共同正犯
    。爰審酌被告2 人犯罪之動機、目的、手段、所得利益與造
    成損害，其2 人利用被害人乙○○對被告丙○○的信任，遂
    對乙○○施行詐術，以滿足私慾，迄今尚未賠償乙○○所受
    之損害，犯後均否認犯行，飾詞卸責之態度，被告丙○○於
    偵查時曾自白部分案情，雖曾答應要賠償乙○○，但均未履
    行，及考量其2 人各自之素行、智識程度、與被害人之關係
    等一切情狀，各量處如主文所示之刑，以示懲儆。又被告 2
    人本案之犯罪時間均係在96年4月24 日以前，所犯罪名與宣
    告刑，均合於減刑條件，且無同條例規定不得減刑之事由，
    依中華民國九十六年罪犯減刑條例第7條、第2條第1項第3款
    規定，均應減其刑二分之一，並依同條例第9 條規定，均諭
    知易科罰金之折算標準。
據上論斷，應依刑事訴訟法第299條第1項前段，刑法第339條第2
項，修正前刑法第28條、第41條第1項前段，刑法施行法第1條之
1第1項、第2項前段，廢止前罰金罰鍰提高標準條例第2條，現行
法規所定貨幣單位折算新臺幣條例第2 條，中華民國九十六年罪
犯減刑條例第2條第1項第3款、第7條、第9條判決如主文。
本案經檢察官孫源志到庭執行職務。
中    華    民    國    98    年    6     月    17    日
                  刑事第二庭  審判長  法  官   陳世博
                                      法  官   林恒祺
                                      法  官   陳月雯
以上正本證明與原本無異。
如不服本判決應於收受送達後10日內向本院提出上訴書狀，並應
敘述具體理由。其未敘述上訴理由者，應於上訴期間屆滿後20日
內向本院補提理由書 (均須按他造當事人之人數附繕本)「 切勿
逕送上級法院」。
中    華    民    國    98    年    6     月    18    日
                                      書記官
附錄本判決論罪之法律條文：
中華民國刑法第339條：
意圖為自己或第三人不法之所有，以詐術使人將本人或第三人之
物交付者，處5年以下有期徒刑、拘役或科或併科1千元以下罰金
。
以前項方法得財產上不法之利益或使第三人得之者，亦同。
前二項之未遂犯罰之。


司法院資訊處製作；財團法人民間司法改革基金會備份。
